臺灣高雄地方法院刑事判決　　　　　　　100年度訴字第249號
公　訴　人　臺灣高雄地方法院檢察署檢察官
被　　　告　陳漢昇
選任辯護人　陳裕文律師
　　　　　　侯勝昌律師
　　　　　　朱淑娟律師
上列被告因誣告等案件，經檢察官提起公訴(99年度偵字第22257
號、第27980號)，本院判決如下：
    主  文
陳漢昇無罪。
    理  由
一、檢察官公訴意旨略以：
  (一)被告陳漢昇因受攤商夏麗霞電話請託，於民國99年3 月24日
    晚間8 時50分許，前往高雄市旗津區○○○路「廣濟宮」前
    ，以高雄市議員身分對在場取締攤商油煙污染之高雄市政府
    環保局人員宋明昌、張愛群二人進行關說，並與該二人發生
    糾紛（所涉妨害公務罪嫌另經檢察官為緩起訴處分）。告訴
    人郭智祥在旁目睹上情，因不滿被告之行為，向被告嗆稱：
    「當議員很囂張」（臺語）等語，被告聽聞後心生不滿，以
    手肘、臀部等部位頂觸告訴人身體，並伸腳勾絆告訴人，使
    告訴人重心不穩而跌倒在地（經告訴人提起傷害告訴後，復
    撤回告訴，另經檢察官為不起訴處分）。被告見告訴人倒臥
    於地，竟基於公然侮辱之犯意，在大庭廣眾下，趴伏在告訴
    人身上，手抱告訴人頭部，強吻告訴人之額頭、臉頰、嘴唇
    部位，而當眾侮辱告訴人。
  (二)被告明知告訴人郭智祥於上述時、地，並未當眾聲稱「議員
    打人」，亦無對被告辱罵「幹你娘」等妨害名譽之行為；復
    明知自己確有傷害告訴人之行為，告訴人對其所提出之傷害
    告訴亦非誣告。詎被告意圖使告訴人受刑事處分，基於誣告
    犯意，於99年3 月25日下午3 時7 分許，前往高雄市政府警
    察局鼓山分局中洲派出所（下稱中洲派出所）製作筆錄時，
    向員警誣告下列內容：(1)誣指告訴人於上述「廣濟宮」前與
    被告發生衝突時，曾當眾大喊「議員打人」，涉有妨害名譽
    罪嫌；(2)誣稱告訴人於上述衝突中，曾對被告辱罵「幹你娘
    」，涉有公然侮辱罪嫌；(3)誣指告訴人虛構事實而對被告提
    出傷害告訴，涉有誣告罪嫌云云。嗣經檢察官偵查後，認告
    訴人罪嫌不足，而為不起訴處分確定。公訴意旨因認被告涉
    犯刑法第309 條第1 項之公然侮辱及第169 條第1 項之誣告
    罪嫌。
二、按犯罪事實應依證據認定之，無證據不得認定犯罪事實；不
    能證明被告犯罪者，應諭知無罪之判決，刑事訴訟法第154
    條第2 項、第301 條第1 項定有明文。又事實之認定，應憑
    證據，如未能發現相當證據，或證據不足以證明，自不能以
    推測或擬制之方法為裁判基礎（最高法院40年台上字第86號
    判例意旨參照）。且認定犯罪事實所憑證據，無論直接證據
    或間接證據，其為訴訟上之證明，須於通常一般之人均不致
    有所懷疑，而得確信其為真實之程度，始得據為有罪之認定
    ，倘其證明尚未達到此一程度，而有合理之懷疑存在而無從
    使事實審法院得有罪之確信時，即應由法院諭知被告無罪之
    判決（最高法院76年台上字第4986號判例意旨參照）。
三、公訴意旨認被告陳漢昇涉有上述公然侮辱及誣告罪嫌，係以
    被告之供述、告訴人郭智祥之指訴、證人夏麗霞之證述、高
    雄市立聯合醫院診斷證明書、監視錄影光碟勘驗報告、翻拍
    照片作為論據。茲就卷附證據有無證據能力，說明如下：
  (一)證人即告訴人郭智祥及證人夏麗霞於警詢中之陳述，均與其
    二人於審判中證述內容未盡相符，本院以其二人於警詢中之
    陳述，未與被告陳漢昇同庭接受訊問，較無人情壓力，且未
    受外界污染，較少權衡利害關係，具有可信之特別情況，且
    為證明被告本件犯罪存否所必要，依刑事訴訟法第159 條之
    2 之規定，均得為證據，惟其證明力如何，仍應依調查證據
    之結果，而為判斷。
  (二)證人夏麗霞於偵查中向檢察官所為之陳述，業經具結以擔保
    其陳述之可信性；告訴人陳漢昇於偵查中向檢察官所為之陳
    述，雖未經具結，惟其或以告訴人身分、或以另案被告身分
    而為陳述，其身分既非證人，即與「依法應具結」之要件不
    合，縱未命其具結，仍不得以其陳述不符刑事訴訟法第158
    條之3 之規定，逕行排除其證據能力（最高法院98年台上字
    第4923號、第7866號判決意旨參照）。而不論證人夏麗霞業
    經具結或告訴人郭智祥未經具結，而在偵查中向檢察官所為
    之陳述，均屬被告以外之人於審判外所為之陳述，本質上屬
    於傳聞證據。惟其二人於審判中均到場作證，已給予被告及
    辯護人對證人詰問之機會，被告之對質詰問權已受保障，且
    證人郭智祥、夏麗霞於審判中，均未曾表示檢察官於訊問時
    有何違法或不當之情形，依二人於偵查中陳述之客觀環境及
    條件，並無顯不可信之情況，依刑事訴訟法第159 條之1第2
    項之規定，均得作為證據。
  (三)按照片係屬物證之一種，且非屬文書，並以提示當事人及辯
    護人等，使其辨認，為調查證據方法，本即以照片本身顯示
    現象而非註解文字作為證明。辯護人對於檢察事務官製作勘
    驗報告時，就監視錄影翻拍照片所為註解，否認證據能力（
    見本院100 年度審訴字第285 號卷【下稱審訴卷】第28頁，
    應係對於翻拍照片之證據性質及調查方法有所誤會。
  (四)至於本判決所引用之其他證據，業據當事人於審理中表示對
    其證據能力表示沒有意見（見本院審訴卷第28頁），於調查
    證據時，亦已知悉各該證據之內容及性質，均未於言詞辯論
    前聲明異議。本院審酌各該證據做成之客觀環境及條件，並
    無違法不當取證或其他顯不可信之情形，作為證據使用皆屬
    適當，依刑事訴訟法第159 條之5 之規定，均有證據能力。
四、被告陳漢昇堅決否認有何公然侮辱或誣告犯行，辯稱：「我
    沒有強吻告訴人郭智祥，而是趴在郭智祥耳邊對他說『你演
    戲演完了沒』。我沒有打郭智祥也沒有絆倒他，是郭智祥誣
    告我傷害。而且郭智祥確實有講『議員打人』並對我辱罵『
    幹你娘』這些話，所以我不是誣告」等語。經查：
  (一)被告陳漢昇有於上述時、地，受攤商夏麗霞之請託，到場向
    執行取締攤商油煙污染之公務員交涉，而有妨礙公務之情形
    （嗣經檢察官為緩起訴處分），告訴人郭智祥在旁目睹，因
    不滿被告之行為，而出言干涉，二人因此發生糾紛，經警到
    場處理後，被告於中洲派出所製作筆錄時，指稱：「告訴人
    有當眾大喊『議員打人』、對被告辱罵『幹你娘』，及誣告
    傷害之行為」，而向員警申告告訴人涉犯妨害名譽、公然侮
    辱及誣告罪嫌（郭智祥嗣經檢察官為不起訴處分）等情，均
    據被告於本院審理中供承不諱（見本院100 年度訴字第249
    號卷【下稱訴字卷】第89-90 、93頁），且經證人即告訴人
    郭智祥於警詢、偵查及審判中指訴歷歷（見高雄市政府警察
    局鼓山分局高市警鼓分偵字第0990007213號卷【下稱警卷】
    第1-3 頁、臺灣高雄地方法院檢察署99年度他字第3396 號
    卷【下稱他一卷】第13頁、99年度他字第3903號卷【下稱他
    二卷】第3 頁、99年度偵字第22257 號卷【下稱偵三卷】第
    3- 4頁、99年度偵字第19449 號卷【下稱偵二卷】第13-14
    、33-34 頁、本院訴字卷第55-70 頁），復據證人夏麗霞於
    警詢、偵查及本院審理中證述明確（見警卷第33-35 頁、偵
    二卷第33、50-51 頁、本院訴字卷第73-76 頁），並有被告
    99年3 月25日警詢筆錄（申告告訴人涉嫌妨害名譽、公然侮
    辱及誣告）、中洲派出所員警工作記錄簿、現場及指認照片
    、監視器錄影光碟、蒐證錄影光碟、翻拍照片、檢察事務官
    勘驗報告、本院勘驗筆錄、臺灣高雄地方法院檢察署檢察官
    99年度偵字第11880 號緩起訴處分書（陳漢昇妨害公務案件
    ）、99年度偵字第11880 號不起訴處分書（陳漢昇傷害案件
    ）、99年度偵字第19449 號不起訴處分書（郭智祥誣告等案
    件）在卷為憑（見警卷第6-8 、44-52 頁、偵二卷第54-69
    頁、本院訴字卷第36-42 、70-72 、97-108、131-133 頁；
    錄影光碟2 片均置於偵二卷後附光碟待存放袋內），此部分
    之事實，均堪認定。
  (二)經本院當庭勘驗99年3 月24日廣濟宮前方之監視器錄影光碟
    勘驗結果略以「：檔案名稱：「00000000_204600 」、監
    視器鏡頭編號10「旗津二路、廣澤街口（南）」。錄影時間
    ：「晚間8 時46分至晚間9 時0 分」，內容僅有錄影畫面而
    無錄音，畫面顯示：被告陳漢昇穿著藍色上衣、白色長褲、
    深色皮鞋。告訴人郭智祥穿著黑色上衣、黑色長褲、白鞋。
    攤商夏麗霞（阿霞）穿著條紋上衣、黑色長褲、紅色膠筒鞋
    。攤商夏維彬穿著黃色上衣、黑色長褲、黑色膠筒鞋。攤商
    黃小瑕穿著橘色上衣、黑色長褲、褐色膠筒鞋。錄影時間
    晚間8 時52分39秒：陳漢昇站在路口，1 名穿著白色上衣之
    男子（環保局人員）上前與陳漢昇交談，手指現場不斷比劃
    。被告伸腳欲絆倒該環保局人員未果，而在後追打，夏麗霞
    上前勸阻，陳漢昇仍繼續追打。晚間8 時53分10秒：郭智
    祥進入畫面，朝陳漢昇走去，站在距被告約1 步處，夏麗霞
    走到郭智祥身旁。晚間8 時54分4 秒：畫面僅拍攝到陳漢
    昇與郭智祥之下半身，陳漢昇跑向郭智祥，兩人似有拉扯。
    晚間8 時54分12秒：夏維彬站在郭智祥身後，陳漢昇站在
    二人身旁，背向二人，伸出右腳朝二人小腿後側交疊部位向
    後勾，欲勾郭智祥之右腳以絆倒郭智祥，但郭智祥並未跌倒
    ，俟陳漢昇抽回右腳站回原處，雙腿直立，上半身亦未出力
    時，郭智祥卻突然倒地。晚間8 時54分20秒：郭智祥以手
    撐地起身後，又靠向陳漢昇，陳漢昇腳步不穩而後退，但郭
    智祥卻又跌坐地上，圍觀之人於郭智祥起身後，將郭智祥與
    陳漢昇兩人隔開，但郭智祥仍朝被告靠近，並倒臥地上翻滾
    ，至晚間8 時55分16秒才自行爬起。晚間8 時55分21秒，
    郭智祥又倒臥在地上翻滾，夏麗霞、夏維彬已將陳漢昇帶離
    郭智祥約10步遠，陳漢昇腳步不穩而靠旁人攙扶，而郭智祥
    起身後又朝陳漢昇靠近。晚間8 時56分2 秒：陳漢昇已被
    旁人架住，但郭智祥卻走近陳漢昇，並自行倒地，陳漢昇見
    狀，極力擺脫他人勸阻，欲上前理論，但仍被旁人架離郭智
    祥更遠，郭智祥即起身再朝陳漢昇接近。晚間8 時56分15
    秒：郭智祥接近陳漢昇，並自行倒在陳漢昇面前，復起身與
    陳漢昇理論，陳漢昇欲擺脫旁人勸阻，但遭夏麗霞、黃小瑕
    等人阻擋。晚間8 時56分50秒：郭智祥又自行倒向陳漢昇
    ，並抱住陳漢昇之左大腿，使陳漢昇倒地，且於陳漢昇倒地
    後，郭智祥仍緊抱陳漢昇之左大腿不放，陳漢昇及順勢抱住
    郭智祥頭部，貼近郭智祥臉頰，以嘴唇啄吻郭智祥臉部、頭
    部數下。晚間8 時56分59秒：夏麗霞與黃小瑕欲將郭智祥
    抱住陳漢昇左大腿的雙手扳開，但郭智祥仍以一手緊抱住陳
    漢昇之左大腿，陳漢昇則再以雙手環抱郭智祥之頭部，朝郭
    智祥之臉頰、頸部啄吻兩下。晚間8 時57分13秒：夏麗霞
    欲將陳漢昇扶起，黃小瑕欲將郭智祥拉開，但二人均無法將
    郭智祥緊抱陳漢昇左大腿之右手拉開，陳漢昇則又抱著郭智
    祥的頭部啄吻。晚間8 時57 分20 秒：員警到達現場，陳
    漢昇抱著郭智祥頭部，將臉貼近，從畫面中無法辨識係對郭
    智祥啄吻或附耳密語，此時旁人仍無法將兩人分開」等情，
    有本院100 年4 月1 日勘驗筆錄及翻拍照片在卷可查（見本
    院訴字卷第70-72 、97-108頁）。
  (三)又經本院勘驗員警到場處理時之蒐證錄影光碟，結果略以：
    「檔案名稱：「03.24.2010.09：14 PM」。錄影時間：99
    年3 月24日晚間9 時14分開始，同時收錄影像及聲音，對話
    均為台語。錄影時間晚間9 時14分24秒：陳漢昇坐在地上
    與旁人說話，故作突然靠近同坐身旁之郭智祥之動作，郭智
    祥即手摸自己頸部，大叫：『我的脖子』，同時在地上翻滾
    。陳漢昇先向旁人笑稱：『我就性侵他』，其後見郭智祥在
    地上大叫、翻滾，陳漢昇即模仿郭智祥之動作，在地上翻滾
    並嘻笑，復輕拍郭智祥並向郭智祥稱：『你麥假』（你不要
    假裝了）。其後陳漢昇即坐在地上，一面觀看員警扶起郭智
    祥，一面唸唸有詞，自稱遭到迫害。晚間9 時15分4 秒：
    陳漢昇見郭智祥又靠近他，即抱住郭智祥頭部，朝郭智祥之
    頭部啄吻一下，郭智祥即抱頭在地上翻滾，大喊『我的頭』
    。晚間9 時15分14秒：陳漢昇對郭智祥稱『好啦！好啦』
    ，一邊幫郭智祥穿鞋，一邊對在旁之員警稱：『好可憐喔』
    ，郭智祥則持續在地上哀嚎。晚間9 時15分24秒：陳漢昇
    模仿郭智祥哀嚎，坐在地上低頭朝郭智祥臉部靠近，因陳漢
    昇背對鏡頭，無法辨識其臉部動作。郭智祥仍躺在地上，與
    員警對話。員警：『起來啦，去所裡啦』、郭智祥：『這樣
    好嗎，我被他打成這樣』、員警：『我送你去醫院啦』、郭
    智祥：『這樣好嗎』、（改稱）『好啦，你送我去醫院』。
    陳漢昇插嘴稱：『送醫院，叫救護車來』、郭智祥：『不要
    』，又向員警稱：『你看他這樣，無緣無故打我』、員警（
    對郭智祥稱）：『你起來啦』、郭智祥：『不要緊，你送我
    去醫院』。晚間9 時18分52秒：陳漢昇躺下，在郭智祥身
    旁不動，陳漢昇卻又哀嚎，並在地上翻滾，喊稱『不要再打
    了』。陳漢昇躺在地上對旁人稱『阿霞叫我來的，結果搞這
    齣』。晚間9 時20分6 秒：陳漢昇對陳漢昇稱『要玩大家
    來玩』，並朝郭智祥靠近，手放在郭智祥胸前。郭智祥掙脫
    開，並稱：『你不要摸我，你侵犯到我』。郭智祥並對旁人
    稱『我就讓它玩大一點』。晚間9 時21分47秒：陳漢昇叫
    喚『阿霞、阿霞』，郭智祥對陳漢昇稱『阿霞你娘雞巴啦』
    ，陳漢昇回稱『你譙阿霞是怎樣？你譙雞巴喔？』。晚間
    9 時22分27秒：陳漢昇與郭智祥兩人在地上，陳漢昇靠近郭
    智祥，郭智祥挪動身體，稱『不要，不要用我的頭』。陳漢
    昇又靠近郭智祥，雙手環抱郭智祥之腰部，郭智祥即以腳踢
    方式掙脫。晚間9 時24分44秒，陳漢昇坐在地上又朝郭智
    祥臉頰啄吻一下。晚間9 時25分9 秒：郭智祥對陳漢昇稱
    『大仔，救護車你叫了幾分鐘啊，還沒來』、陳漢昇回稱『
    阿你又沒流血』、郭智祥稱「恁爸爽」。郭智祥從地上起身
    ，陳漢昇對員警稱『他又沒受傷，怎會叫救護車？叫救護車
    表示他有受傷，救護車來先載我』。郭智祥在一旁來回走動
    ，嘴裡唸唸有詞。晚間9 時28分5 秒：郭智祥自行躺在陳
    漢昇旁邊，復又爬起。陳漢昇對員警稱『他又沒受傷，叫救
    護車幹嘛？』，郭智祥立即雙手抱頭。陳漢昇稱『阿霞叫我
    來，結果搞這齣，（指著郭智祥）自己在那邊《褪》（在地
    上打滾）」。晚間9 時31分7 秒：郭智祥自行跑進夏麗霞
    之攤位內，倒在地上不斷翻滾，並撞翻桌椅。晚間9 時33
    分15秒：陳漢昇之女兒到場，欲陳漢昇帶離現場，郭智祥又
    接近被告，自行倒地，此時員警請郭智祥上救護車，但郭智
    祥不肯。員警：『你有沒有受傷？』、郭智祥：『等一下可
    能有』、員警：『現在沒有？』、郭智祥『你怎麼知道？』
    。被告原已上車要離開，又下車咒罵郭智祥，郭智祥則以『
    幹你娘雞巴啦』、『臭雞巴』、『我如果沒能力，我的名字
    就倒著寫』等語回罵陳漢昇」等情，亦有本院100 年5 月27
    日勘驗筆錄在卷可參（見本院訴字卷第131-133 頁）。
  (四)按刑法第309 條公然侮辱罪所稱之「侮辱」，係指行為人以
    使他人難堪為目的，以言語、文字、動作等方式，表示不屑
    、輕蔑或對他人之人格加以貶低或攻擊之意思，且足以貶損
    個人於社會上所保持之人格或地位。本罪所擬保護之法益，
    乃個人於社會生活之人格評價，是以對於「侮辱」之涵義，
    應以行為人與被害人之性別、年齡、生活習慣、行為時客觀
    情狀及互動等綜合判斷，被害人之人格或名譽是否受有損害
    ，亦應依社會通常觀念而為客觀之評價，而非單依被害人之
    主觀感受為判斷標準。本件告訴人郭智祥於偵查中已指稱：
    「陳漢昇當時滿身酒氣」等語（見他一卷第13頁），並坦承
    自己於當時已與友人同飲4 瓶啤酒及1 瓶紅酒（見本院訴字
    卷第61-62 頁），核與證人即攤商夏麗霞、黃小瑕於警詢中
    之證述相符（見警卷第26-27 、34頁）。且觀諸上述勘驗錄
    影光碟內容，被告與告訴人均有腳步不穩，復不顧民眾旁觀
    ，而自行躺在地上打滾等明顯酒醉之舉動或言語，足證二人
    當時均已酒醉無疑。又依上述勘驗筆錄內容，告訴人因對於
    被告以議員身分干涉環保局人員執行公務，並追打公務員之
    行為，有所不滿，與被告發生糾紛後，一再以自行倒地翻滾
    、起身後又自行接近被告、復再自行倒地翻滾、撞倒商家之
    桌椅，於被告已遭旁人架開後，告訴人仍反覆為上述行為，
    甚至抱住被告之大腿，將被告拉扯倒地，經旁人再三排解，
    仍不鬆手；被告雖認告訴人係有意鬧事，惟因本身亦有醉意
    ，出於戲謔並求脫身，而多次以嘴唇啄吻告訴人頭部、臉頰
    部位，兩人皆因酒醉，糗態畢露，毫無顧及自身形象、人格
    或名譽，如頑童般互為戲弄，荒誕不經，難認係遭對方侮辱
    而非自取。依本件客觀情狀及二人之互動情形，於社會通常
    觀念，難認被告上述啄吻係屬侮辱行為，自不構成刑法上之
    公然侮辱罪名，亦難認有何強制、性騷擾甚或猥褻之情形。
  (五)次按誣告罪之成立，以告訴人所訴被訴人之事實必須完全出
    於虛構為要件，若有出於誤會或懷疑有此事實而為申告，以
    致不能證明其所訴之事實為真實，縱被訴人不負刑責，而告
    訴人本缺乏誣告之故意，亦難成立誣告罪名（最高法院44年
    台上字第892 號、40年台上字第88號判例意旨參照）。本件
    告訴人郭智祥與被告發生糾紛時，確有叫嚷「議員打人」等
    語，且於事後先對被告提出傷害告訴等情，已據告訴人所自
    承（見本院訴字卷第58-59 頁）。且告訴人於申告被告傷害
    時，係向員警指稱：「市議員陳漢昇乘1 輛休旅車下來，直
    接就過來打我」、「他把我打的全身是傷」、「在毆打我時
    直說要讓我死」、「警方到場時，我昏迷了所以不知道陳漢
    昇是否持續毆打我」云云，有告訴人99年3 月25日警詢筆錄
    在卷為憑（見警卷第1-3 頁）。然依上述勘驗錄影光碟結果
    ，被告陳漢昇與告訴人發生糾紛之初，被告雖以類似柔道動
    作欲將告訴人勾倒，然告訴人並未因該動作而倒地，反而於
    被告結束上述動作，回復站立原姿後，告訴人始自行倒地，
    其後告訴人接連數次起身接近被告，又自行跌倒，甚至被告
    已遭旁人架開，對告訴人毫無接觸，告訴人仍上前靠近被告
    ，並自行倒地。且於被告欲離去時，更以「幹你娘雞巴」、
    「臭雞巴」等語辱罵被告。依連續錄影內容，被告顯未對告
    訴人有何「直接下車毆打」、「打到全身是傷」、「在毆打
    我時直說要讓告訴人死」、「於警方到場時，告訴人已昏迷
    」之傷害行為。告訴人雖提出高雄市立聯合醫院診斷證明書
    ，記載「頭部損傷、臉部挫傷、雙上肢多處挫傷合併擦傷、
    左手中指撕裂傷2 ×0.5 公分」等傷勢（見警卷第42頁）。
    然依上述連續錄影內容，被告未有毆打告訴人或以手肘、臀
    部等部位頂觸告訴人身體，伸腳纏絆告訴人使告訴人重心不
    穩而跌倒之行為，反見告訴人有多次自行跌倒、地上打滾、
    撞倒攤位桌椅等足以造成前述傷害之舉動。被告自認並無毆
    打告訴人之傷害行為，因認告訴人所提傷害告訴即屬誣告，
    並認告訴人於未遭被告毆打之情形下，叫嚷「議員打人」，
    足以損害被告之名譽，復認告訴人辱罵被告「幹你娘雞巴」
    、「臭雞巴」等語，則屬公然侮辱，而於製作警詢筆錄時，
    反申告告訴人涉有「誣告」、「妨害名譽」、「公然侮辱」
    等罪嫌，顯非全然無據而虛捏事實據以誣告，自與誣告罪之
    構成要件不合，而不成立誣告罪。
  (六)至辯護人聲請調閱99年3 月26日中國國民黨高雄市黨部門口
    監視器錄影光碟，證明告訴人於案發翌日曾前往該處抗議等
    情，惟此既屬案發後所生之待證事項，復與本案無關連性，
    自無調查之必要，附此敘明。
五、綜上所述，本件經調查檢察官所提出之上述證據，雖足以認
    定被告於酒後與告訴人發生糾紛，竟隨告訴人倒地翻滾，並
    啄吻告訴人之頭部、臉部，全然不顧民眾旁觀，雖有損民代
    形象，惟依當時客觀之情狀、被告與告訴人互動情形，衡諸
    社會通常觀念，仍難認符合刑法「侮辱」之要件。另依監視
    錄影及員警蒐證錄影內容，未見被告傷害告訴人之行為，但
    告訴人確有叫嚷「議員打人」、以穢語辱罵被告、對被告提
    出傷害告訴等情，被告因認告訴人涉有妨害名譽、公然侮辱
    及誣告罪嫌，而據以申告，即非虛捏事實，而不符偽證罪之
    構成要件。公訴意旨復未提出其他積極證據，以佐證被告有
    何公然侮辱或誣告行為，應認舉證不足。此外，本院依現存
    卷證，復無其他證據足證被告確有公訴意旨所指之犯行，即
    屬犯罪不能證明，應諭知被告無罪之判決。
據上論斷，應依刑事訴訟法第301 條第1 項，判決如主文。
本案經檢察官鄭珮琪到庭執行職務。
中    華    民    國   100    年    6     月    14    日
                  刑事第十六庭  審判長法  官  曾逸誠
                                      法  官  洪榮家
                                      法  官  林柏壽
以上正本係照原本作成。
如不服本判決應於收受判決後10日內向本院提出上訴書狀，並應
敘述具體理由。其未敘述上訴理由者，應於上訴期間屆滿後20日
內向本院補提理由書（均須按他造當事人之人數附繕本）「切勿
逕送上級法院」。
中    華    民    國   100    年    6     月    14    日
                                      書記官  洪嘉慧